<LexicalEntry>
	<feat att="partOfSpeech" val="commonNoun" />
	<feat att="id" val="GMU_HÅRTAB_1" />
	<feat att="morphologicalUnitId" val="HÅRTAB" />
	<feat att="originalSource" val="ONTOQUERY" />
	<feat att="independentWord" val="yes" />
	<feat att="decomposition" val="hår+tab" />
	<Lemma>
		<FormRepresentation>
			<feat att="writtenForm" val="hårtab" />
			<feat att="officiallyApproved" val="yes" />
			<feat att="joiningElement" val="Not analyzed" />
		</FormRepresentation>
	</Lemma>
	<WordForm>
		<feat att="grammaticalGender" val="neuter" />
		<feat att="definiteness" val="indefinite" />
		<feat att="grammaticalNumber" val="singular" />
		<feat att="case" val="unspecified" />
		<FormRepresentation>
			<feat att="writtenForm" val="hårtab" />
			<feat att="inflectionalParadigm" val="MFG0040" />
			<feat att="officiallyApproved" val="yes" />
			<feat att="frequency" val=".9643" />
		</FormRepresentation>
	</WordForm>
	<WordForm>
		<feat att="grammaticalGender" val="neuter" />
		<feat att="definiteness" val="indefinite" />
		<feat att="grammaticalNumber" val="singular" />
		<feat att="case" val="genitiveCase" />
		<FormRepresentation>
			<feat att="writtenForm" val="hårtabs" />
			<feat att="inflectionalParadigm" val="MFG0040" />
			<feat att="officiallyApproved" val="yes" />
			<feat att="frequency" val="0.0" />
		</FormRepresentation>
	</WordForm>
	<WordForm>
		<feat att="grammaticalGender" val="neuter" />
		<feat att="definiteness" val="indefinite" />
		<feat att="grammaticalNumber" val="plural" />
		<feat att="case" val="unspecified" />
		<FormRepresentation>
			<feat att="writtenForm" val="hårtab" />
			<feat att="inflectionalParadigm" val="MFG0040" />
			<feat att="officiallyApproved" val="yes" />
			<feat att="frequency" val=".9643" />
		</FormRepresentation>
	</WordForm>
	<WordForm>
		<feat att="grammaticalGender" val="neuter" />
		<feat att="definiteness" val="indefinite" />
		<feat att="grammaticalNumber" val="plural" />
		<feat att="case" val="genitiveCase" />
		<FormRepresentation>
			<feat att="writtenForm" val="hårtabs" />
			<feat att="inflectionalParadigm" val="MFG0040" />
			<feat att="officiallyApproved" val="yes" />
			<feat att="frequency" val="0.0" />
		</FormRepresentation>
	</WordForm>
	<WordForm>
		<feat att="grammaticalGender" val="neuter" />
		<feat att="definiteness" val="definite" />
		<feat att="grammaticalNumber" val="singular" />
		<feat att="case" val="unspecified" />
		<FormRepresentation>
			<feat att="writtenForm" val="hårtabet" />
			<feat att="inflectionalParadigm" val="MFG0040" />
			<feat att="officiallyApproved" val="yes" />
			<feat att="frequency" val=".1964" />
		</FormRepresentation>
	</WordForm>
	<WordForm>
		<feat att="grammaticalGender" val="neuter" />
		<feat att="definiteness" val="definite" />
		<feat att="grammaticalNumber" val="singular" />
		<feat att="case" val="genitiveCase" />
		<FormRepresentation>
			<feat att="writtenForm" val="hårtabets" />
			<feat att="inflectionalParadigm" val="MFG0040" />
			<feat att="officiallyApproved" val="yes" />
			<feat att="frequency" val="0.0" />
		</FormRepresentation>
	</WordForm>
	<WordForm>
		<feat att="grammaticalGender" val="neuter" />
		<feat att="definiteness" val="definite" />
		<feat att="grammaticalNumber" val="plural" />
		<feat att="case" val="unspecified" />
		<FormRepresentation>
			<feat att="writtenForm" val="hårtabene" />
			<feat att="inflectionalParadigm" val="MFG0040" />
			<feat att="officiallyApproved" val="yes" />
			<feat att="frequency" val="0.0" />
		</FormRepresentation>
	</WordForm>
	<WordForm>
		<feat att="grammaticalGender" val="neuter" />
		<feat att="definiteness" val="definite" />
		<feat att="grammaticalNumber" val="plural" />
		<feat att="case" val="genitiveCase" />
		<FormRepresentation>
			<feat att="writtenForm" val="hårtabenes" />
			<feat att="inflectionalParadigm" val="MFG0040" />
			<feat att="officiallyApproved" val="yes" />
			<feat att="frequency" val="0.0" />
		</FormRepresentation>
	</WordForm>
</LexicalEntry>
